EUGENIA ANDREA ARIAS

ESTUDIANTE DESARROLLO WEB FULL STACK TÉCNICA EN RRPPI

CONTACTO

- ROBERTO AMENGUAL 770 TEJAS DEL SUR. CBA
- ARIASEUGENIAB@GMAIL.COM
- 351 156265781
- in /ARIASEUGENIAB
- 2 DE JULIO DE 1994

CONOCIMIENTOS Y TECNOLOGÍAS

- Edición en Adobe Photoshop y Adobe Lightroom
- Editores de Texto
- Microsoft Office
- Sistemas operativos de Windows
- HTML 5
- CSS 3
- JAVASCRIPT

IDIOMAS

- Inglés nivel Avanzado
- Francés nivel Intermedio
- Portugués nivel Básico

PERFIL

Soy estudiante de Desarrollo Web Full Stack y profesional de comunicación con experiencia en atención al público. Tengo actitud proactiva, responsable y organizada. Me gusta trabajar en equipo y aprendo muy rápido. Cuento con disponibilidad Full Time

EXPERIENCIA

AGENTE DE CONTACTO

TELEMERCADO - DIRECCIÓN GENERAL DE RENTAS| ENERO 2018 - MARZO 2019

- Asesoramiento a contribuyentes sobre obligaciones tributarias de la provincia de Córdoba y envío de cedulones y liquidaciones de impuestos.
- Responsable de Buzón de Sugerencias.
- Seguimiento de casos y gestión de trámites

COMUNICACIÓN Y ADMINISTRACIÓN

PPPAPRENDIZ | PREME (DIMSA SA) | SEP. 2017 - OCT. 2018

- Corroboro de datos de Afiliados
- Encuestas de fidealización
- Contacto con Prestadores Médicos y Proveedores
- Control de documentación y archivos

EDUCACIÓN

DESARROLLO WEB FULL STACK - EN CURSO

ACAMICA | 2019 - ACTUALIDAD

- Uso de editores de texto
- HTML: Estructura y etiquetado
- CSS: Selectores y propiedades

TÉCNICA EN RELACIONES PÚBLICAS E INSTITUCIONALES COLEGIO UNIVERSITARIO IES SIGLO 21 | 2012-2015

 Experiencia de Seminario Final en Bursátil Resto Bar & Café gestionando imagen corporativa, eventos y relación con públicos

BACHILLER ORIENTADO EN HUMANIDADES Y CIENCIAS SOCIALES

INSTITUTO NUESTRA SEÑORA | 2011

CURSOS

- INTRODUCCIÓN AL DESARROLLO WEB PARTES 1 Y 2 GOOGLE ACTIVATE - 2019
- FOTOGRAFÍA FICDE - 2019
- CURSO DE FRANCÉS

SECRETARÍA DE EXTENSIÓN DE FACULTAD DE LENGUAS. 2016-2017

- ACELERADO DE INGLÉS NIVEL 3 SECRETARÍA DE EXTENSIÓN DE FACULTAD DE LENGUAS. 2015